# 关税现金流

提问人：ha77 时间：2011-02-15 13:21:00
关税属于价内税 在做现金流量表的时候 是放到购买原材料支付 还是放到支付的各项税费呢

回答人：chenyiwei
进口关税一般计入所采购的存货的价值，所以一并计入“购买商品、接受劳务支付的现金”。 出口关税（较为少见）应作为“支付的各项税费”列报。

回答人：chenyiwei
回复 板凳 haha77 的帖子这是采用不同口径的理解问题。我建议的方法主要是考虑现金流量表与资产负债表之间的对应关系，而你的做法更多地是从支付对象和款项性质出发考虑。 在目前对此没有作出明文规定的情况下，鉴于现金流量表的局限性（所有现金流量的分类非此即彼，所以导致兼有多重属性的现金流量的归类往往容易引发争议），似乎都可以接受，但必须确保一贯应用。 如果现金流量的归类涉及到经营活动现金流量净额这一重要指标的变动，需要谨慎处理。